【裁判字號】    90,上訴,1761
【裁判日期】    900612
【裁判案由】    毒品危害防制條例
【裁判全文】
臺灣高等法院刑事判決                  九十年度上訴字第一七六一號
    上  訴  人
    即  被  告  甲○○
右上訴人，因毒品危害防制條例案件，不服台灣桃園地方法院，八十九年度訴第一五
三八號，中華民國九十年二月二十八日第一審判決（起訴案號：台灣桃園地方法院檢
察署八十九年度偵字第一五二五三號）提起上訴，本院判決如左：
    主  文
原判決撤銷。
甲○○共同連續轉讓第貳級毒品，累犯，處有期徒刑拾月。
    事  實
一、甲○○前因犯非法吸用化學合成麻醉藥品罪，為原審於民國（下同）八十七年三
    月六日判處有期徒刑三月，八十七年六月二十九日易科罰金執行完畢。詎仍不知
    悔改，明知安非他命係毒品危害防制條例第二條第一項第二款所定之毒品，禁止
    非法持有、施用、轉讓、販賣，竟與王川銘（由檢察官另案處理）共同基於轉讓
    安非他命之概括犯意，連續自八十八年十月至八十九年一月二十四日間，在林罡
    豎（由檢察官另案辦理）位於桃園縣龜山鄉○○村○○街二五四號住處，非法無
    償轉讓第二級毒品安非他命予林罡豎五、六次。嗣於八十九年一月二十四日十七
    時三十分許，林罡豎為警查獲因而供出上情。
二、案經臺灣桃園地方法院檢察署檢察官自動檢舉偵辦。
    理  由
一、訊據上訴人即被告甲○○對於右揭事實坦承不諱，核與台灣桃園地方法院檢察署
    八十九年度偵緝字第五一二號檢察官訊問證人王川銘有無與甲○○一同吸食安非
    他命、海洛因時，證人王川銘供稱：「與『照』（甲○○）同吸過『安』（安非
    他命）、『海』（海洛因），都是昌哥提供的，從八十八年過年前約八十八年十
    月左右至八十九年元月，都是拿去『豎』（林罡豎）家吸，給毒地在林口一帶，
    『豎』一人住，在他家吸較方便，前揭期間到『豎』家，也會同時給一點『安』
    給『豎』吸（『豎』不吸『海』），前後約五、六次，我與『照』一起給『豎』
    的」（見八十九年七月二十六日筆錄）；證人林罡豎於前揭檢察官訊問有無轉讓
    安非他命或海洛因予甲○○及王川銘時，供稱：「沒有，都是『照』（甲○○）
    、『銘』（王川銘）  帶『安』（安非他命）來給我一起吸，但拿『安』出來都
    是『照』（甲○○），：：：至於『照』（甲○○）所拿出之『安』（安非他命
    ）是否『照』與『銘』（王川銘）共有，我不清楚：：：。」（見八十九年九月
    六日筆錄）各云云大致相符，足徵被告在本院之自白核與事實相符，應可採信，
    被告於原審矢口否認有無償轉讓第二級毒品安非他命予林罡豎之犯行，辯稱：
    上揭毒品係由其與王川銘、林罡豎三人合資購買云云，委係飾卸刑責之詞，應不
    足採，其右揭罪證明確，犯行洵堪認定。
二、核被告所為，係犯毒品危害防制條例第八條第二項之轉讓第二級毒品罪。其轉讓
    第二級毒品前之持有行為為低度行為，應為轉讓之高度行為所吸收，不另論罪。
    又其與王川銘就上開犯罪，有犯意聯絡，行為分擔，為共同正犯。又其先後數次
    轉讓第二級毒品行為，時間緊接，犯罪構成要件均相同，顯均係出於概括犯意為
    之，應依連續犯規定論以一罪，並依法加重其刑。又被告曾有違反麻醉藥品管理
    條例，經原審於八十七年三月六日判處有期徒刑三月，八十七年六月二十九日易
    科罰金執行完畢，有卷附本院被告全國前案紀錄表可稽，其受有期徒刑執行完畢
    後，五年以內再犯本件有期徒刑以上之罪，為累犯，應依法遞加重其刑。
三、原審據以論科，固非無見，惟查被告並未於警局初訊時坦承有右揭共同轉讓第二
    級毒品安非他命予林罡豎之犯行，有該案卷之警訊筆錄可稽，原判決理由欄竟謂
    右揭事實業據被告於警局初訊坦承不諱，顯與卷證不符，自有未合，被告上訴意
    旨以量刑太重指摘原判決不當，雖無理由，惟原判決既有上述可議之處，自仍應
    由本院將原判決予以撤銷。審酌被告之品行、犯罪之動機、目的、手段，所生危
    害、犯後態度及其他一切情狀，量處如主文所示之刑，以資懲儆。
四、據上論斷，應依刑事訴訟法第三百六十九條第一項前段、第三百六十四條、第二
    百九十九條第一項前段，毒品危害防制條例第八條第二項，刑法第十一條、第二
    十八條、第五十六條、第四十七條、判決如主文。
本案經檢察官覃正祥到庭執行職務。
中      華      民      國    九十      年      六      月     十二     日
                              臺灣高等法院刑事第二庭
                                  審判長法  官    蔡  長  溪
                                        法  官    林  俊  益
                                        法  官    楊  貴  志
右正本證明與原本無異。
如不服本判決應於收受送達後十日內向本院提出上訴書狀，其未敘述上訴之理由者並
得於提起上訴後十日內向本院補提理由書（均須按他造當事人之人數附繕本）。
                                        書記官    沈  秀  容
中      華      民      國    九十      年      六      月     十三     日


司法院資訊處製作；財團法人民間司法改革基金會備份。
